# CHRISTIAN GIOVANNI TOBAR CERÓN

DESARROLLADOR WEB

$\setminus$	cg	iotobar	@gma	ail.com
-------------	----	---------	------	---------

(503) 7610-1192

El Salvador, San Salvador

github.com/Cgeov

www.linkedin.com/in/cgeov

## **SOBRE MÍ**

Egresado de ingeniería en Ciencias de la computación, con experiencia en desarrollo web con tecnologías de última generación, tanto como del lado del cliente (Front-End) y del lado del servidor (Back-End).

Me definen 5 palabras proactivo, eficiente, amigable, comprometido y con gran adaptabilidad.

Me fascina poder colaborar con mis equipos de trabajo, además me encanta culminar los desafíos que me propongan. Soy un amante de la tecnología por ello dentro de mis estudios he presentado buen rendimiento académico, ética y trabajo en equipo para lograr obtener resultados favorables.

## **FORMACIÓN**

## INGENIERÍA EN CIENCIAS DE LA COMPUTACIÓN

Universidad Don Bosco | 2019 – 2023

## BACHILLERATO TÉCNICO EN SISTEMAS INFORMÁTICOS

Colegio Don Bosco | 2017 - 2019

## **HABILIDADES**

- TypeScript / JavaScript
- Angular
- React
- NextJs
- Firebase
- HTML/CSS
- Sass
- Rxjs
- Tailwind
- API's

## **EXPERIENCIA**

# PREMIER DISTRIBUTIONS - BARLLENO Software Developer | 03/2023 - Presente

- Integración de interfaces web dinámicas y responsivas utilizando Angular 14+, React y Next.is
- Manejo de flujos de datos asíncronos y gestión de eventos en tiempo real con RxJS
- Construcción de sitios web con preprocesadores y frameworks como Sass, CSS y Tailwind
- Manejo de bases de datos relacionales y no relacionales
- Utilización de Firebase Functions
- Desarrollo de aplicaciones móviles con lonic
   6+
- Integración de Algolia para funcionalidad de búsqueda
- Integración de APIs y servicios
- Desarrollo de proyectos utilizando Javascript y TypeScript
- Gestión de versiones de código con GIT
- Implementación de funcionalidades del lado del servidor usando Node.js y Express

#### **ORBITWEB INC**

#### Desarrollador Front-End | 09/2022 - 01/2023

- Desarrollo de sitios web con las herramientas de ReactJs, NextJs, Gatsby, Mantiene/Material UI, SCSS/SASS, JS/TypeScript
- Manejo de componentes
- Uso de Hooks
- Creación de API como proyecto de Backend en Node express para envío de Correos mediante SendGrid y Firebase además de obtención de reviews de Google
- Integración de Servicios mediante Fetch y Axios
- Integración de Zustand
- Utilización de SEO

### **IDIOMAS**

Español: Nativo Inglés: Intermedio

### REFERENCIAS

**Diana Yaneth Angulo Moreno** 7318-1849

Byron Antonio Méndez Hernández 7724-0166

Verónica Vanessa Villalta 6062-0565

Vladimir Alexander Ayala 7622-0243

## FUNDACIÓN MANOS MAGICAS

Desarrollador Web - Servicio Social | 02/2022 - 06/2022

- Renovación de Sitio Web mediante Laravel, SCSS, Bootstrap y MySQL
- Manejo de Template Blade
- Uso de PHPMailer
- Control de Versionamiento

### **CERTIFICACIONES**

#### **ALURA LATAM - ORACLE**

Alura Latam - Oracle | 12/2022 - 06/2023

### **Ver Certificados**

#### **CURSO REACT JS**

Webcommservice | 25/08/2023 - 29/09/2023

#### **Ver Certificado**